Minutes et répertoires du notaire François ROBINEAU, 17 octobre 1744 - décembre 1766 (étude XXVII)
Archives nationales
- Minutes de François ROBINEAU, 1741 - 1784; MC/ET/XXVII/229 - MC/ET/XXVII/859
  - Minutes. 1751, octobre - décembre, octobre - décembre 1751; MC/ET/XXVII/260
    - Bail, transport, jeu de paume, salle de billard., 22 décembre 1751; MC/ET/XXVII/260
      Nom, qualité: (M.) Retore, Jacques Philippe.
      Profession: paumier (maître).
      Nom, qualité: (M.) Rousseau, Francois Louis.
      Nom, qualité: (Mme ou Mlle) Gosseaumy, Marie Etiennette.
    - Quittance., 22 décembre 1751; MC/ET/XXVII/260
      Nom, qualité: (Mme ou Mlle) Aze, Marie Francoise.
      Nom, qualité: (M.) Bouton, Pierree Francois.
    - Rente, constitution., 22 décembre 1751; MC/ET/XXVII/260
      Profession: chef d'echansonnerie du roi.
      Nom, qualité: (Mme ou Mlle) Ollive, Jeanne Barbe.
    - Rente, constitution., 22 décembre 1751; MC/ET/XXVII/260
      Nom, qualité: (M.) Thacussios, Honore (bourgeois de Paris)
    - Inventaire après décès de Marie Anne Dorget, épouse de Jean Bourgain., 23 décembre 1751; MC/ET/XXVII/260
      Nom, qualité: (Mme ou Mlle) Dorget, Marie Anne.
      inventaire après décès; Dorget, Marie Anne; Bourgain, Jean
    - Transport, office de jure expert bourgeois., 23 décembre 1751; MC/ET/XXVII/260
      Nom, qualité: (personne morale) Legrand (enfants).
      Nom, qualité: (M.) Legrand, Etienne.
      Profession: jure expert bourgeois.
      Nom, qualité: (M.) Debias Aubry, Mathieu (bourgeois de Paris)
    - Procuration, depot., 26 décembre 1751; MC/ET/XXVII/260
      Nom, qualité: (M.) Duguet Du Buillon, Andre.
      Domicile: Montbrison.
      Relations: frère de l'intervenant 2.
      Nom, qualité: (M.) Duguet, Gabriel.
      Profession: capitaine du regiment d'Auvergne.
    - Main-levee., 26 décembre 1751; MC/ET/XXVII/260
      Nom, qualité: (Mme ou Mlle) Dranay, Marie Marthe.
      Domicile: Boulay.
      Nom, qualité: (M.) Thion, Vincent.
      Nom, qualité: (Mme ou Mlle) Vatonne, Genevieve.
      Nom, qualité: (M.) Rademard, Henry Jules.
    - Rente, constitution., 27 décembre 1751; MC/ET/XXVII/260
      Nom, qualité: (M.) Gallois, Francois.
      Nom, qualité: (Mme ou Mlle) Thiellement, Madeleine Nicole.
    - Titre nouvel, terre, Courbevoie (Paris)., 28 décembre 1751; MC/ET/XXVII/260
      Nom, qualité: (Mme ou Mlle) Garnier, Marie Jeanne.
      Domicile: Courbevoie (Paris).
      Nom, qualité: (M.) Beuret, Noel.
      Profession: vignern.
      Nom, qualité: (Mme ou Mlle) Bellanger, Marie Anne.
      Nom, qualité: (M.) Figuier, Jean Francois.
      Profession: capitaine des portes.
      Domicile: Lille (flandre)
    - Sous-bail, allee, cave., 28 décembre 1751; MC/ET/XXVII/260
      Nom, qualité: (M.) Gautier, Nicolas.
      Profession: valet de pied du roi.
      Nom, qualité: (Mme ou Mlle) Lebert, Marie Genevieve.
      Nom, qualité: (M.) Poissonnier, Antoine.
      Nom, qualité: (Mme ou Mlle) Dufour, Marie Genevieve.
    - Bail, transport, privilege de barbier-perruquier-etuviste, Paris., 29 décembre 1751; MC/ET/XXVII/260
      Nom, qualité: (M.) Penson de La Motte, Rene.
      Nom, qualité: (M.) Lefebvre, Nicolas.
    - Inventaire après décès de Pierre Defourcroy., 29 décembre 1751; MC/ET/XXVII/260
      inventaire après décès; Defourcroy, Pierre
    - Rente sur le roi, transport., 30 décembre 1751; MC/ET/XXVII/260
      Nom, qualité: (M.) Argoud, Jean Jacques.
      Profession: potie de terre (maître).
      Nom, qualité: (Mme ou Mlle) Poulet, Dorothee.
      Nom, qualité: (M.) Montant, Nicolas Mathieu (bourgeois de Paris)
    - Inventaire après les décès d'Antoine Bournot et de Guillaume Hache., 30 décembre 1751; MC/ET/XXVII/260
      Nom, qualité: (M.) Bournot, Antoine.
      Nom, qualité: (M.) Hache, Guillaume.
      Nom, qualité: (Mme ou Mlle) Coiffe, Geneviève.
      Relations: veuve de l'intervenant 1, veuve de l'intervenant 2
      inventaire après décès; Bournot, Antoine; Hache, Guillaume
    - Obligation., 30 décembre 1751; MC/ET/XXVII/260
      Nom, qualité: (M.) Petit de Boulard, Jean Baptiste Dieudonne.
      Profession: directeur de l'academie royale de musique de guyenne et languedoc.
      Domicile: Paris, rue du Bouloi, hotel du Saint-Esprit.
      Nom, qualité: (M.) Legrix, Francois.
    - Succession, consentement., 31 décembre 1751; MC/ET/XXVII/260
      Nom, qualité: (Mme ou Mlle) Jacquot, Elisabeth.
      Nom, qualité: (M.) Krag, Severin.
  - Minutes. 1752, janvier - mars, janvier - mars 1752; MC/ET/XXVII/261
  - Minutes. 1752, avril - juin, avril - juin 1752; MC/ET/XXVII/262
    - BOURGOGNE (Duc de) § Association pour l'impression de la généalogie du Duc de BOURGOGNE, 10 juin 1752; MC/ET/XXVII/262
      Fichier dit 'général' XVIIe-XVIIIe siècles, par le personnel du Minutier, 1954-1999 ( fichier papier entièrement dématérialisé; voir contexte dans le Plan d’orientation général - Notaires de Paris, guides thématiques du Minutier).
      Bourgogne, Duc de
    - GENEALOGIE DU DUC DE BOURGOGNE § Association pour la rédaction, l'impression et la vente d'une carte de la GENEALOGIE DU DUC DE BOURGOGNE, 10 juin 1752; MC/ET/XXVII/262
  - Minutes. 1752, juillet - septembre, juillet - septembre 1752; MC/ET/XXVII/263
  - Minutes. 1752, octobre - décembre, octobre - décembre 1752; MC/ET/XXVII/264
  - Minutes. 1753, janvier - mars, janvier - mars 1753; MC/ET/XXVII/265
  - Minutes. 1753, avril - juin, avril - juin 1753; MC/ET/XXVII/266
  - Minutes. 1753, juillet - septembre, juillet - septembre 1753; MC/ET/XXVII/267
  - Minutes. 1753, octobre - décembre, octobre - décembre 1753; MC/ET/XXVII/268
    - Transport de droits successoraux en avancement d'hoirie par Marguerite Grimperel, veuve de Jacques BREQUIGNY, ébéniste et auparavant de Jacques Parmentier, cabaretier, à ses trois enfants: Jacques PARMENTIER, ébéniste, rue de la Roquette, et Louis-Cosme BREQUIGNY aussi ébéniste, Anne-Magdeleine Brequigny épouse de Jean GARSIN, maître oiselier., 10 avril 1741; MC/ET/XXVII/268
      Artisans du meuble, 1736-1799, par Ch. H. Lerch, 1990-1993 (fichier papier entièrement dématérialisé; voir contexte dans le Plan d’orientation général - Notaires de Paris, guides thématiques du Minutier).
    - Tiron de Nanteuil (Jean Marie), ancien orfèvre bijoutier du roi, place Dauphine, paroisse Saint-Barthélemy § Bail par .., d'une maison rue Hautefeuille., 9 décembre 1773; MC/ET/XXVII/268
      bail; Tiron de Nanteuil, Jean Marie
  - Minutes. 1754, janvier - mars, janvier - mars 1754; MC/ET/XXVII/269
  - Minutes. 1754, avril - juin, avril - juin 1754; MC/ET/XXVII/270
  - Minutes. 1754, juillet - septembre, juillet - septembre 1754; MC/ET/XXVII/271
  - Minutes. 1754, octobre - décembre, octobre - décembre 1754; MC/ET/XXVII/272
  - Minutes. 1755, janvier - mars, janvier - mars 1755; MC/ET/XXVII/273
  - Minutes. 1755, avril - juin, avril - juin 1755; MC/ET/XXVII/274
  - Minutes. 1755, juillet - août, juillet - août 1755; MC/ET/XXVII/275
  - Minutes. 1755, septembre - octobre, septembre - octobre 1755; MC/ET/XXVII/276
  - Minutes. 1755, novembre - décembre, novembre - décembre 1755; MC/ET/XXVII/277
    - Inventaire après décès de Jacques Caffierry et de Marie Anne Rousseau, son épouse., 1er décembre 1755; MC/ET/XXVII/277
      MC/RE/XXVII/5
      Actes signalés par Thierry Boudignon, 2003-2012 (base de données migrée: voir contexte dans le Plan d’orientation général - Notaires de Paris, guides thématiques du Minutier).
      inventaire après décès; Caffierry, Jacques; Rousseau, Marie Anne
    - CAFFIERI (Jacques) sculpteur et ciseleur du roi § Inventaire après décès de .. et de Marie Anne ROUSSEAU, son épouse, dressé dans leur maison, rue des Cannettes. Tableaux, modèles de sculpteurs, dessins., 1er décembre 1755; MC/ET/XXVII/277
      inventaire; Caffieri, Jacques
  - Minutes. 1756, janvier - mars, janvier - mars 1756; MC/ET/XXVII/278
  - Minutes. 1756, avril - juin, avril - juin 1756; MC/ET/XXVII/279
  - Minutes. 1756, juillet - septembre, juillet - septembre 1756; MC/ET/XXVII/280
  - Minutes. 1756, octobre - décembre, octobre - décembre 1756; MC/ET/XXVII/281
  - Minutes. 1757, janvier - mars, janvier - mars 1757; MC/ET/XXVII/282
  - Minutes. 1757, avril - juin, avril - juin 1757; MC/ET/XXVII/283
  - Minutes. 1757, juillet - septembre, juillet - septembre 1757; MC/ET/XXVII/284
  - Minutes. 1757, octobre - décembre, octobre - décembre 1757; MC/ET/XXVII/285
  - Minutes. 1758, janvier - mars, janvier - mars 1758; MC/ET/XXVII/286
  - Minutes. 1758, avril - juin, avril - juin 1758; MC/ET/XXVII/287
  - Minutes. 1758, juillet, juillet 1758; MC/ET/XXVII/288
  - Minutes. 1758, août - septembre, août - septembre 1758; MC/ET/XXVII/289
  - Minutes. 1758, octobre - décembre, octobre - décembre 1758; MC/ET/XXVII/290
  - Minutes. 1759, janvier - mars, janvier - mars 1759; MC/ET/XXVII/291
  - Minutes. 1759, avril - juin, avril - juin 1759; MC/ET/XXVII/292
  - Minutes. 1759, juillet - septembre, juillet - septembre 1759; MC/ET/XXVII/293
  - Minutes. 1759, octobre - décembre, octobre - décembre 1759; MC/ET/XXVII/294
  - Minutes. 1760, janvier - mars, janvier - mars 1760; MC/ET/XXVII/295
  - Minutes. 1760, avril - juin, avril - juin 1760; MC/ET/XXVII/296
  - Minutes. 1760, juillet - août, juillet - août 1760; MC/ET/XXVII/297
  - Minutes. 1760, septembre - octobre, septembre - octobre 1760; MC/ET/XXVII/298
  - Minutes. 1760, novembre - décembre, novembre - décembre 1760; MC/ET/XXVII/299
  - Minutes. 1761, janvier - février, janvier - février 1761; MC/ET/XXVII/300
    Toutes les minutes de cet article ont été analysées une à une (ARNO 1761).
    - Procuration acte., 2 janvier 1761; MC/ET/XXVII/300
      Nom, qualité: (M.) Jaloureau, Gabriel.
      Profession: négociant, Paris.
      Domicile: Paris (Paris) paroisse Saint-Germain-l'Auxerrois.
      Nom, qualité: (M.) Domain, Pierre Charles (bourgeois, Paris), Paris
      Base Arno 1761 (base de données migrée: voir contexte dans le Plan d’orientation général - Notaires de Paris, guides thématiques du Minutier).
    - Rente, ratification., 2 janvier 1761; MC/ET/XXVII/300
      Nom, qualité: (M.) Caix de Rambure de, Claude Alexis.
      Profession: elu, Doullens (Somme).
      Domicile: Corbie (Somme).
      Nom, qualité: (M.) Caix de, Jacques Ferdinand Raymond.
    - Obligation., 3 janvier 1761; MC/ET/XXVII/300
      Nom, qualité: (M.) Coque Dit Lachapelle, Andre.
      Profession: soldat, Paris.
      Domicile: Paris (Paris) paroisse Saint-Laurent.
      Nom, qualité: (M.) Portier, Guillaume.
      Profession: gagne-denier, Paris.
      Domicile: Paris (Paris) Par. Notre-Dame-de-Bonne-Nouvelle
    - Rente, constitution., 3 janvier 1761; MC/ET/XXVII/300
      Nom, qualité: (M.) Lechevrel, Jean (bourgeois, Paris), Paris.
      Domicile: Paris (Paris) paroisse Saint-Sulpice.
      Nom, qualité: (M.) Connard, Jean Claude.
      Profession: jardinier (maître), Paris.
      Domicile: Paris (Paris) paroisse Saint-Sulpice
    - Mariage., 4 janvier 1761; MC/ET/XXVII/300
      Nom, qualité: (M.) Dury, Jean Baptiste.
      Profession: charcutier (garcon), Paris.
      Nom, qualité: (Mme ou Mlle) Charon, Marie Charlotte.
      Relations: fille de l'intervenant 3.
      Nom, qualité: (M.) Charon, Francois Nicolas.
      Profession: menuisier (cpn), Paris.
    - Succession, notoriété., 6 janvier 1761; MC/ET/XXVII/300
      Nom, qualité: (M.) Jouet, Robert.
      Profession: boulanger (maître), Thorigny (Vendée).
      Domicile: Thorigny (Vendée)
    - Rente viagère, constitution., 6 janvier 1761; MC/ET/XXVII/300
      Nom, qualité: (M.) Augny D', Nicolas Etienne.
      Profession: officier aux gardes francaises, Paris.
      Domicile: Paris (Paris) paroisse Saint-Eustache.
      Nom, qualité: (Mme ou Mlle) Sirot, Christine Charlotte Georgette.
      Profession: comedienne ordinaire du roi, Paris.
      Nom, qualité: (M.) Lekain, Henri.
      Profession: comedien ordinaire du roi, Paris.
    - Procuration acte., 8 janvier 1761; MC/ET/XXVII/300
      Nom, qualité: (Mme ou Mlle) Davesne, Marie.
      Nom, qualité: (M.) Rigollet, Philippe Nicolas (bourgeois, Paris), Paris.
      Domicile: Paris (Paris) paroisse Saint-Nicolas-des-Champs
    - Mariage., 8 janvier 1761; MC/ET/XXVII/300
      Profession: vigneron, Montreuil-sous-Bois (Seine-Saint-Denis).
      Domicile: Montreuil-sous-Bois (Seine-Saint-Denis).
      Nom, qualité: (Mme ou Mlle) Biteu, Antoinette.
      Nom, qualité: (M.) Biteu, Francois.
      Profession: vigneron, Vitrey-sur-Mance (Meurthe-et-Moselle).
      Domicile: Vitrey-sur-Mance (Meurthe-et-Moselle)
    - Procuration rente publique., 8 janvier 1761; MC/ET/XXVII/300
      Nom, qualité: (M.) Foucault de Saint-Germain Beaupre, Armand Louis Joseph.
      Profession: commandeur de l'ordre de Saint-jean de jerusalem, Abbeville (Somme), Beauvoir.
      Nom, qualité: (M.) Quillet, Louis (bourgeois, Paris), Paris
    - Mainlevée., 8 janvier 1761; MC/ET/XXVII/300
      Profession: procureur au Châtelet, Paris.
      Nom, qualité: (M.) Laudumiey de Tenedour, Francois.
      Profession: greffier au Parlement
      mainlevée
    - Procuration rente publique, dépôt., 9 janvier 1761; MC/ET/XXVII/300
      Nom, qualité: (M.) Bachelier de Montcel, Henri Francois.
      Profession: lieutenant de robe courte (ancien).
      Domicile: Saint-Germain-en-Laye (Yvelines).
      Nom, qualité: (Mme ou Mlle) Belange, Marie Anne.
      Domicile: Paris (Paris) paroisse Saint-Andre-des-Arts
    - Rente, reconstitution., 10 janvier 1761; MC/ET/XXVII/300
      Nom, qualité: (M.) Robert, Antoine.
      Profession: menuisier (maître), Paris.
      Domicile: Paris (Paris) paroisse Saint-Louis.
      Nom, qualité: (M.) Melin, Antoine Jean.
      Profession: avocat au Parlement, Paris.
      Domicile: Paris (Paris) paroisse Saint-Eustache
    - Mariage., 10 janvier 1761; MC/ET/XXVII/300
      Nom, qualité: (M.) Lastrucci, Lucas.
      Profession: domestique, Paris.
      Nom, qualité: (M.) Lastrucci, Joseph.
      Profession: meunier, Florence (italie).
      Domicile: Florence (italie).
      Nom, qualité: (Mme ou Mlle) Grapotte, Jeanne Madeleine.
      Relations: fille de l'intervenant 4.
      Nom, qualité: (M.) Grapotte, Pierre (bourgeois, Paris), Paris.
    - Procuration revenus, dépôt., 10 janvier 1761; MC/ET/XXVII/300
      Nom: Hopital.
      Domicile: Alise-Sainte-Reine (Côte-d'Or).
      Nom, qualité: (M.) Belange, Francois Alexis.
      Profession: huissier à la chambre des comptes, Paris.
      Domicile: Paris (Paris) paroisse Saint-Germain-l'Auxerrois
    - Mariage., 11 janvier 1761; MC/ET/XXVII/300
      Nom, qualité: (M.) Levionnois, Jean.
      Profession: jardinier (garcon), Paris.
      Domicile: Paris (Paris) paroisse Saint-Etienne-du-Mont.
      Nom, qualité: (M.) Levionnois, Jean Baptiste.
      Profession: laboureur, Angoville-sur-Ay (Manche), Semilly.
      Domicile: Angoville-sur-Ay (Manche) Semilly.
      Nom, qualité: (Mme ou Mlle) Prix, Marie Jeanne.
      Nom, qualité: (M.) Prix, Simon.
      Domicile: Paris (Paris)
    - Obligation., 12 janvier 1761; MC/ET/XXVII/300
      Nom, qualité: (M.) Blond, Michel.
      Profession: tapissier (marchand), Paris.
      Nom, qualité: (M.) Lanjon, Pierre.
      Profession: procureur au Parlement, Paris.
      Domicile: Paris (Paris) paroisse Saint-Symphorien
    - Procuration rente publique, dépôt., 12 janvier 1761; MC/ET/XXVII/300
      Nom, qualité: (M.) Du Bourck, Jean Richard.
      Profession: chanoine, Metz (Moselle), Eglise Saint-Sauveur.
      Domicile: Metz (Nord).
    - Vente, maison, Paris (Paris) rue de Babylone., 12 janvier 1761; MC/ET/XXVII/300
      Nom, qualité: (Mme ou Mlle) Gautier, Marie Jeanne.
      Nom, qualité: (M.) Girard, Nicolas.
      Profession: chirurgien aux gardes, Paris.
      Domicile: Paris (Paris).
      Nom, qualité: (M.) Godard, Robert.
      Profession: salpetrier du roi, Paris.
    - Bail, privilege de perruquier., 12 janvier 1761; MC/ET/XXVII/300
      Nom, qualité: (M.) Guichard, Andre.
      Profession: perruquier (maître), Paris.
      Nom, qualité: (M.) Bernard, Claude.
      Profession: perruquier, Paris.
    - Obligation., 13 janvier 1761; MC/ET/XXVII/300
      Nom, qualité: (M.) Delaleu, Joseph (bourgeois, Paris), Paris.
      Profession: marchand, Paris.
      Nom, qualité: (M.) Maisonneuve de, Claude Hilaire (écuyer).
      Profession: directeur general des compagnies d'assurance, Paris.
    - Rente sur les états de Bretagne, reconstitution, emission 1759., 13 janvier 1761; MC/ET/XXVII/300
      Nom, qualité: (M.) Peschard, Pierre.
      Domicile: Chapelle (la) (Paris).
      Relations: subrogé(e) de l'intervenant 2.
      Nom, qualité: (M.) Pioche, Veran.
      Profession: capitaine de tartane, Agde (Hérault).
      Domicile: Agde (Hérault)
    - Rente viagère, transport., 13 janvier 1761; MC/ET/XXVII/300
      Nom, qualité: (M.) Gerdis, Jean (bourgeois, Paris), Paris.
      Domicile: Paris (Paris) Par. Notre-Dame-de-Bonne-Nouvelle.
      Relations: crédirentier(e) de l'intervenant 2.
      Nom, qualité: (M.) Levesque de Gravelle, Philippe Barthelemy (chevalier).
      Profession: grand maitre des eaux et forets, Touraine, anjou, maine.
      Nom, qualité: (M.) Clement de Rougemont, Jerome.
    - Rente viagère, constitution., 13 janvier 1761; MC/ET/XXVII/300
    - Procuration rente publique, dépôt., 14 janvier 1761; MC/ET/XXVII/300
      Nom, qualité: (Mme ou Mlle) Gaudefroy, Jean Baptiste Alexandrine.
      Domicile: Roye (Somme).
      Nom, qualité: (M.) Prevost, Marc Antoine.
      Profession: avocat au bailliage, Roye (Somme).
    - Inventaire après décès., 14 janvier 1761; MC/ET/XXVII/300
      Nom, qualité: (Mme ou Mlle) Meunier, Marie Angelique.
      Domicile: Paris (Paris) Par. Madeleine (la).
      Nom, qualité: (M.) Payot Dit Bernard, Jean Michel.
      Profession: postillon, Paris.
      Domicile: Paris (Paris) Par. Madeleine (la) (cite)
      inventaire après décès
    - Procuration rente publique, dépôt., 15 janvier 1761; MC/ET/XXVII/300
      Nom, qualité: (Mme ou Mlle) Caron de, Constance.
      Domicile: Montpellier (Hérault).
    - Procuration rente publique, dépôt., 15 janvier 1761; MC/ET/XXVII/300
      Nom, qualité: (M.) Luthier, Louis Francois.
      Profession: officier de la maison du roi (ancien).
      Domicile: Versailles (Yvelines).
      Nom, qualité: (M.) Jean-De-La-Croix (frere).
      Profession: procureur, Paris, Institut des Ecoles Chretiennes.
    - Procuration rente publique, dépôt., 15 janvier 1761; MC/ET/XXVII/300
      Nom, qualité: (M.) Bleu, Andre (bourgeois, Paris), Paris.
      Domicile: Chateau-du-Loir (Sarthe).
    - Tontine, constitution, emission 1759., 15 janvier 1761; MC/ET/XXVII/300
      Nom, qualité: (Mme ou Mlle) Lariviere, Marie Anne.
      Nom, qualité: (M.) Larode, Pierre.
      Profession: coutelier (maître), Paris.
    - Tontine, constitution, emission 1759., 15 janvier 1761; MC/ET/XXVII/300
      Nom, qualité: (M.) Dehee, Charles Antoine.
      Profession: receveur general lieutenant des chasses, Villandry (Indre-et-Loire).
      Domicile: Villandry (Indre-et-Loire)
    - Tontine, constitution, emission 1759., 15 janvier 1761; MC/ET/XXVII/300
      Nom, qualité: (M.) Geslot, Guillaume Rene.
      Profession: sergent aux gardes francaises, Paris.
    - Tontine, constitution, emission 1759., 15 janvier 1761; MC/ET/XXVII/300
      Nom, qualité: (M.) Cuinet, Pierre Joseph (bourgeois, Paris), Paris.
    - Tontine, constitution, emission 1759., 15 janvier 1761; MC/ET/XXVII/300
      Nom, qualité: (Mme ou Mlle) Dufour, Marie Anne.
    - Tontine, constitution, emission 1759., 15 janvier 1761; MC/ET/XXVII/300
      Nom, qualité: (M.) Boucher de Chantraine, Jean Baptiste Francois Louis.
      Profession: receveur general desdomaines, Artois, cambresis.
      Domicile: Arras (Pas-de-Calais)
    - Tontine, constitution, emission 1759., 15 janvier 1761; MC/ET/XXVII/300
      Nom, qualité: (M.) Dagoumer, Francois (bourgeois, Paris), Paris.
      Domicile: Chatillon (Hauts-de-Seine)
    - Tontine, constitution, emission 1759., 15 janvier 1761; MC/ET/XXVII/300
      Nom, qualité: (M.) Blau de, Louis Joseph.
      Profession: mousquetaire (ancien), Paris.
      Domicile: Paris (Paris) Par. Saints-Innocents
    - Tontine, constitution, emission 1759., 15 janvier 1761; MC/ET/XXVII/300
      Nom, qualité: (Mme ou Mlle) Raguenault, Marie Catherine.
      Profession: Paris.
    - Obligation, délégation., 16 janvier 1761; MC/ET/XXVII/300
      Nom, qualité: (M.) Bercher, Etienne Dominique (bourgeois, Paris), Paris.
      Nom, qualité: (M.) Levasseur de Verville, Francois Claude.
      Profession: négociant, Lyon (Rhône).
      Domicile: Lyon (Rhône)
    - Bail, maison, Charonne (Paris)., 16 janvier 1761; MC/ET/XXVII/300
      Nom, qualité: (M.) Lecamus, Louis Florent.
      Profession: marchand de fer, Paris.
      Nom, qualité: (M.) Charpillon, Louis Barthelemy.
      Profession: boucher, Paris, Charonne.
      Domicile: Charonne (Paris)
    - Procuration rente publique, dépôt., 16 janvier 1761; MC/ET/XXVII/300
      Nom: Chapitre.
      Domicile: Nesle (Somme).
    - Procuration rente publique, dépôt., 16 janvier 1761; MC/ET/XXVII/300
      Nom, qualité: (M.) Lablanche de Labro, Hemery Robert.
      Domicile: Pleaux (Cantal).
    - Procuration rente publique, dépôt., 16 janvier 1761; MC/ET/XXVII/300
      Nom, qualité: (M.) Duval Duhazey, Nicolas.
      Profession: huissier de salle chez le roi (ancien).
      Domicile: Guiseniers (Eure) Buraille (la).
    - Apprentissage, métier tapissier., 16 janvier 1761; MC/ET/XXVII/300
      Nom, qualité: (M.) Leduc, Jean Francois.
      Domicile: Condecourt (Val-d'Oise).
      Relations: beau-fils de l'intervenant 2.
      Nom, qualité: (M.) Bidault, Denis.
      Profession: laboureur, Condecourt (Val-d'Oise).
      contrat d'apprentissage
    - Procuration rente publique, dépôt., 17 janvier 1761; MC/ET/XXVII/300
      Domicile: Saint-Fargeau (Yonne).
      Nom, qualité: (M.) Petit, Loup Pierre (bourgeois, Paris), Paris.
      Domicile: Paris (Paris) paroisse Saint-Nicolas-du-Chardonnet
    - Quittance, mainlevée., 18 janvier 1761; MC/ET/XXVII/300
      Nom, qualité: (Mme ou Mlle) Benoist, Madeleine Francoise.
      Domicile: Paris (Paris) paroisse Saint-Symphorien.
      Nom, qualité: (M.) Lemesnier, Louis Omer.
      Nom, qualité: (M.) Buchere, Louis (bourgeois, Paris), Paris
      quittance; mainlevée
    - Mariage., 18 janvier 1761; MC/ET/XXVII/300
      Nom, qualité: (M.) Machias, Gra.
      Nom, qualité: (Mme ou Mlle) Angot, Michelle.
      Nom, qualité: (M.) Angot, Jean.
      Profession: garde messier, Nilliers-le-Morhier (Eure-et-Loir).
      Domicile: Villiers-le-Morhier (Eure-et-Loir)
    - Procuration rente publique, dépôt, acte (3)., 18 janvier 1761; MC/ET/XXVII/300
      Nom, qualité: (M.) Billecocq, Louis Francois.
      Profession: procureur au baillage, Roye (Somme).
      Nom, qualité: (Mme ou Mlle) Defemy, Elisabeth Marie Anne.
      Nom, qualité: (M.) Antoine, Louis Charles (écuyer).
      Profession: officier de la chambre du roi.
      Intervenant 4, en première partie:
      Nom, qualité: (Mme ou Mlle) Gohier, Marie Marguerite.
      Profession: maitresse d'ecole, Magny-les-Hameaux (Yvelines).
      Domicile: Magny-les-Hameaux (Yvelines).
      Domicile: Paris (Paris) paroisse Saint-Andre-des-Arts.
      Intervenant 6, en deuxième partie:
      Nom, qualité: (Mme ou Mlle) Labbatu, Marie Anne.
    - Donation entre vifs., 19 janvier 1761; MC/ET/XXVII/300
      Nom, qualité: (M.) Le Bourguignon de Bertereau, Michel (écuyer).
      Domicile: Accolay (Yonne) Bertereau.
      Nom, qualité: (Mme ou Mlle) Bitouze, Marie Jeanne.
      Nom, qualité: (M.) Lefranc de Jettonville, Armand Claude (écuyer).
    - Bail à rente, maison, Essonne (Essonne) Bordes (les)., 19 janvier 1761; MC/ET/XXVII/300
      Nom, qualité: (M.) Cremeaux D' Entragues de, Louis Cesar (marquis, Entragues), Entragues.